【裁判字號】    89,訴,561
【裁判日期】    900628
【裁判案由】    搶奪等
【裁判全文】
臺灣新竹地方法院刑事判決                          八十九年度訴字第五六一號
    公  訴  人  臺灣新竹地方法院檢察署檢察官
    被      告  未○○
右列被告因搶奪等案件，經檢察官提起公訴（八十九年度偵字第二七九七、四七○九
號）及移
○號），本院判決如左：
    主  文
未○○連續意圖為自己不法之所有，而搶奪他人之動產，處有期徒刑伍年陸月，並於
刑之執行完畢或赦免後，令入勞動場所，強制工作年。
扣案之全罩式安全帽壹頂沒收。
    事  實
一、未○○意圖為自己不法所有，並基於搶奪之概括犯意，自民國八十九年三月二十
    日起至八十九年十二月二十六日止，均單獨一人，騎乘不知情楊永福所有、車號
    ＦＦ九─○三○號重型機車一部；或未懸掛車牌，或懸掛附表貳所竊得之卯○○
    所有、車號ＭＭＸ─七六七號車牌；頭戴全罩式安全帽；或於夜間，或於日間，
    均徒手，各以附表壹所示之方法，連續多次搶奪丙○○等人之動產（各次搶奪之
    時間、地點、方法、所得財物、被害人姓名，均詳如附表壹所示），並以之為犯
    罪習慣，得手後，現金部分花用殆盡，其他證件資料均丟棄。為警先後於八十
    九年五月十八日下午二時二十分許，持搜索票搜索未○○位於新竹市○○○路五
    十九之十五號住處，查扣附表壹編號一丙○○遭搶之易利信行動電話一具。八
    十九年八月十八日下午六時許，在新竹市○○路與北門街交岔口，查扣附表壹編
    號六丑○○遭搶之皮包一個（內含駕照二張、身分證一張、信用卡一張、摩托羅
    拉行動電話一具、提款卡一張）及附表壹編號七申○○遭搶之皮包一個（內含四
    百元、駕照一張、身分證一張、金融卡一張、摩托羅拉行動電話一具、提款卡一
    張）。八十九年十二月二十六日晚間九時許，在新竹市○○路二七七巷九弄口
    ，查扣附表壹編號十六己○○遭搶之現金一萬四千一百三十九元、ＳＯＮＹ牌隨
    身聽一台，及未○○所有、供搶奪所用之全罩式安全帽一頂。
二、未○○意圖為自己不法所有，供搶奪使用而於附表貳所示時間、地點、方式，竊
    取卯○○所有、車號ＭＭＸ─七六七號車牌一面，供懸掛在行搶所用之ＦＦ九─
    ○三○號重型機車車身，嗣於八十九年八月十八日下午六時許，在新竹市○○路
    與北門街交岔口，查扣遭竊之車牌一面。
三、案經新竹市警察局第一分局、第二分局報請臺灣新竹地方法院檢察署檢察官偵查
    起訴暨移送併案審理。
    理  由
一、訊據被告未○○對於附表壹所示十六次搶奪犯行，除矢口否認編號二、八、十、
    十二、十三、十四所示搶奪犯行，餘均於本院審理中坦承不諱；另對於附表貳所
    示竊盜犯行，迭於警訊、偵審中自承不諱。經查：
  （一）被告就附表壹編號一、編號三至編號七、編號九、十一、十五、十六所示搶
        奪行為，及附表貳所示竊盜行為，均據其於本院調查中自承在卷（參九十年
        一月十一日、九十年二月一日、九十年三月三十日訊問筆錄），核與被害人
        丙○○、癸○○、子○、丑○○、申○○、黃○○、甲○○○、Ａ○○、己
        ○○於警訊中，丁○○於警訊、偵訊中指述遭搶奪情節大致相符，另核與被
        害人卯○○於警訊中指述遭竊情節相符，並有被害人丙○○提出之服務保證
        卡、查獲照片十三幀附卷可稽，且有查扣之被害人丙○○遭搶之易利信行動
        電話一具；被害人丑○○遭搶之皮包一個（內含駕照二張、身分證一張、信
        用卡一張、摩托羅拉行動電話一具、提款卡一張）；被害人申○○遭搶之皮
        包一個（內含四百元、駕照一張、身分證一張、金融卡一張、摩托羅拉行動
        電話一具、提款卡一張）；被害人己○○遭搶之現金一萬四千一百三十九元
        、ＳＯＮＹ牌隨身聽一台；被害人卯○○遭竊之車號ＭＭＸ─七六七號車牌
        一面可資佐證，有其等出具之贓證物品認領保管收據四紙在卷足憑，復有被
        告所有、供搶奪所用之全罩式安全帽一頂扣案可證，被告上開自白內容應與
        事實相符，堪足採信。
  （二）附表壹編號二、八、十二、十三示搶奪犯行部分：
        均據被告於偵訊中均自承搶奪犯行不諱（參八十九年度偵字第四七○九號第
        四十四、四十五頁及九十年度偵字第一六七號第五十二、五十三頁），並經
        被害人庚○○於警訊中到場指認後陳稱：歹徒背影與體型與『未○○』有相
        像等語（參八十九年度第四七○九號第十一頁背面）；被害人亥○○於八十
        九年十二月二十七日前往新竹市警察局第一分局，自遠處指認被告，陳稱：
        「是的，經當場指認無誤」等語（參九十年度偵字第一六七號第二十九頁）
      ，並到院堅稱：除發生時間為晚間外，原於警訊中所述內容均實在等語（參
        本院卷九十年四月十三日訊問筆錄）；被害人巳○○到院指認後，指稱：伊
        係以被告的身材來判斷，確定在庭被告是當天之搶犯，遭搶時伊看到搶匪側
        面，再由側面觀看，面輪廓亦很相像，伊在被告在行搶的一刻，伊有減速停
        下來，注意到被告的側面等語（參本院卷八十九年四月十三日訊問筆錄）；
        被害人壬○○於八十九年十二月二十七日前往新竹市警察局第一分局指認被
        告，陳稱：「經我現場指證嫌犯未○○無誤，並指認其所使用之深色重機車
        、全罩式安全帽及未○○正、反面樣貌，確定他就是八十九年十二月十四日
        十五時三十分搶奪我皮夾之人」等語（參九十年度偵字第一六七號第二十三
        頁背面），復本院到場指認後，亦堅稱不移，其稱：遭搶時伊看到搶匪身材
        及背影，由被告背面觀看，確定是在場被告，只是被告現在略胖等語（參本
        院卷九十年四月十三日訊問筆錄），是認被害人上開指述被告確為搶匪一節
        甚為翔實，又被害人等指述之騎乘機車搶奪方式核與被告行搶模式相符，應
        堪予採信。被告於本院所辯：不搶男子、不搶行走之人、只搶置於機車超踏
        板或菜籃內財物云云，惟其迄至本院調查中始提出該原則，已屬可疑，又其
        空言所稱，無法提出具體事證供本院審認，無足採信。
  （二）附表壹編號十、十四示搶奪犯行部分：
        已據被害人午○○到院指認後，指稱：伊確定在庭之被告是當天之搶犯，是
        由被告之身高及體型為判斷，當天伊沒有看到正面，不過看到背面非常清楚
        。案發當天伊騎車停在東勢街等紅，搶匪搶了以後闖紅，伊尚騎機車追
        到新竹市監理站，搶匪的機車是深色的，財物是放在機車腳踏板二腳之間遭
        搶等語（參本院卷九十年三月十六日訊問筆錄）；另據被害人宙○○到院指
        認後，陳稱：被告與搶匪之身材很像，當天看到搶犯的左側面，由被告左側
        面觀看，二人之左側面很像，當時搶匪眉毛很粗，二人連眉型均很相像，搶
        匪的機車是深色的，財物是放在機車腳踏板二腳之間遭搶等語（參本院卷九
        十年三月十六日訊問筆錄），參以被害人於本院尚足以記憶搶匪之背面、左
        側面特徵，足認其印象之深刻，其等指述歷歷，應堪採信。被告於本院所辯
        ：不在新竹市警察局第二分局轄區作案云云，惟衡諸常情，被告行搶作案之
        瞬間，豈有先行確認何分局轄區之理，空言所辯殊難置信。
  （三）綜上所述，本案事證已臻明確，被告上開犯行洵堪認定，自應依法予以論罪
        科刑。
二、核被告未○○所為附表壹編號一至編號十六所示部分，均犯刑法第三百二十五條
    第一項之搶奪罪；如附表貳所示部分，係犯刑法第三百二十一條第一項第三款之
    攜帶兇器竊盜罪。其先後十六次搶奪犯行，時間緊接，觸犯構成要件相同之罪名
    ，顯係基於概括之犯意反覆為之，為連續犯，依刑法第五十六條之規定，論以連
    續搶奪罪，並加重其刑。其所犯上開二罪之間，有方法結果之牽連關係，依刑法
    第五十五條之規定，應從情節較重之搶奪罪處斷。爰審酌被告不思以正途賺取財
    ，貪圖他人動產，竟以機車搶奪方式，先後十六次搶奪被害人財物，造成被害人
    心裡恐懼及財物損失，其所為已嚴重危害社會治安，暨被告犯後態度等一切情狀
    ，量處如主文所示之刑。
三、查被告未○○自八十九年三月二十日起至八十九年十二月二十六日止，連續為附
    表壹所示之十六次機車搶奪犯行，計約搶得現金十四餘萬元、行動電話九具、隨
    身聽一台及無數金融卡、信用卡、證件等物，足認被告具有犯搶奪罪之習慣，爰
    依刑法第九十條之規定，諭知被告應於刑之執行完畢或赦免後，令入勞動場所強
    制工作三年，以矯正其之惡習。
四、扣案之全罩式安全帽一頂，為被告所有、供犯搶奪罪所用之物，已據其供承在卷
    ，依刑法第三十八條第一項第二款之規定，併予宣告沒收。又被告為附表貳竊盜
    犯行所持用之雙頭扳手，業據被告供陳丟棄在卷，顯已滅失，自不予宣告沒收，
    附此敘明。
五、公訴意旨雖僅就附表壹編號一、編號二、編號四至編號七所示搶奪之犯行提起公
    訴，惟併案之附表壹編號三、編號八至編號十六所示搶奪犯行因均與之有連續犯
    之裁判上一罪關係，已如前述，自為起訴效力所及，本院併予審酌，附此敘明。
六、公訴人另以：被告未○○於八十九年七月十七日、八十九年八月二十六日、八十
    九年九月十一日、八十九年九月二十日，連續搶奪被害人天○○、玄○○、地○
    ○所有財物，而移送併案審理（八十九年度偵字第五六七一號）。又被告於八十
    九年三月二日、八十九年八月十四日、八十九年十月二十九日、八十九年十月三
    十日、八十九年十一月三十日、八十九年十二月一日、八十九年十二月二十一日
    ，連續搶奪被害人酉○○、辛○○、宇○○、寅○○、戌○○、乙○○、辰○○
    所有財物，而移送併案審理（九十年度偵字第四八○號）。再被告於八十九年十
    二月十五日下午六時五十分許，搶奪戊○○所有財物，而移送併案審理（九十年
    度偵字第一六七號）。惟查：
  （一）按犯罪事實應依證據認定之，無證據不得推定其犯罪事實，又被告之自白，
        不得作為有罪判決之唯一證據，仍應調查其他必要之證據，以察其是否與事
        實相符，刑事訴訟法第一百五十四條、第一百五十六條第二項分別定有明文
        。再者，認定不利於被告之事實，須依積極證據，苟積極證據不足為不利於
        被告事實之認定時，即應為被告有利之認定，更不必有何有力之證據，亦經
        最高法院著有判例（參見三十年上字第八一六號）。
  （二）八十九年度偵字第五六七一號移送併案部分：
        訊據被告於偵審中均堅詞否認上開犯行，辯稱：新竹市第二分局警員借提時
        ，要伊擔下案子，伊始於警訊中坦承四件搶案，並非伊所搶奪，伊從未騎乘
        紅色機車或其他機車搶奪等語。經查：
        (1)被害人天○○於本院調查中到庭指認時，陳稱：「我到二分局時，從遠處
          會客室指認被告，我當場跟警察說不確認」、「只記得是白色機車，有黑
          框」、「我沒有跟警察講就是未○○無誤，情況如我剛才向法官所述」等
          語（參本院八十九年三月三十日訊問筆錄，且就機車顏色部分核與其於八
          十九年七月十七日在新竹市警察局第二分局東勢派出所指述之機車顏色相
          符；又被害人地○○於本院調查中到庭指認時，陳稱：「（在二分局）我
          是從遠處會客室看被告本人，我當場也說不確定是他，我只說搶匪是稍胖
          的，身高是差不多的，但不確定」、「機車車身是紅色，在引擎有白色的
          框，沒有車牌，我趕快爬起來要拉住他的車子，差一點抓到他，所以我非
          常確定車子是紅色的」、「我沒有跟警察講就是未○○無誤，情況如我剛
          才向法官所述」等語（參本院八十九年三月三十日訊問筆錄），核與其於
          八十九年七月十七日在新竹市警察局第二分局關東橋派出所、八十九年十
          月三日在新竹市警察局第二分局指述之機車顏色相符，均堪予採信。
        (2)觀諸卷附照片所示本案被告行搶所騎乘之懸掛ＭＭＸ─七六七號車牌、Ｆ
          Ｆ九─○三○車身之機車，係偏屬深藍、黑色之深色機車，核與上開被害
人二人所述機車顏色不符，此外，就此併案部分並無其他扣案證物足認被
          告確有搶奪被害人等財物，且經本院調閱警訊錄音帶未果，是認被告上開
          所辯，應非虛妄。再者，縱認被告於警訊中自白屬實，既無其他補強證據
          足供佐認，亦不得單憑被告自白為論罪依據。
  （三）九十年度偵字第四八○號移送併案部分：
        訊據被告於本院堅詞否認上開犯行，辯稱：伊於羈押中被借提外出查案，製
        作警訊筆錄時，僅提到在哪幾個地方搶奪，後來警察就找受理搶案記錄中相
        關地點及搶奪方式為專搶機車踏板、菜藍內財物的案件製作警訊筆錄，伊
        消極地大致看看就簽名蓋手印等語，上開移送併案部分，並非伊所搶奪等語
        。經查：
        (1)被害人酉○○於八十九年三月二日警訊中指述：「：：歹徒騎機車，我看
          見車號好像為○○○─八二九號：：」等語（參偵卷第十頁背面）；被害
          人辛○○於八十九年八月十四日警訊中指述：「：：車牌號開頭是『ＳＨ
          』，其餘一位英文字母不詳，後面三位阿拉伯數字是『九一七』，屬重機
          車」等語（參偵卷第十九頁）；被害人宇○○於警訊中指述：「：：歹徒
    乘坐一部紅色重機車ＰＨ○─五一七號：：」（參偵卷第二十二頁）；被
          害人辰○○於警訊中指述：「：：車種是山葉牌，歹徒：：頭戴白色安全
          帽」等語（參偵卷四十二頁背面），是依被害人於遭搶之初，在警局所憶
          起行搶歹徒騎乘機車部分，或車號、或顏色、或車種，均與卷附照片所示
          被告行搶騎用機車，互核不符。
        (2)參以被害人寅○○僅於僅於警訊中陳述遭搶之情，始終未出面指認被告是
          否為搶匪，嗣經本院通知到場指認，其已返美而無法到場。被害人乙○○
          於警訊中、偵審中均明白表示無法指認在場被告，且被害人酉○○、孫慶
          蘭均於本院調查中到庭指認時，均無法指證在場被告確為行搶歹徒，其等
          在新竹市警察局第二分局時，僅指認被告照片等情。
        (3)是依上開被害人指述部分，尚無足以之作為論科憑據，此外，亦無其他扣
          案證物足認被告確有搶奪被害人等財物，且經本院調閱警訊錄音帶未果，
          是認被告上開所辯，應非虛妄。再者，縱認被告於警訊中自白屬實，既無
          其他補強證據足供佐認，亦不得單憑被告自白為論罪依據。
  （三）九十年度偵字第一六七號移送併案部分：
        訊據被告於本院堅詞否認上開犯行，辯稱：伊對於本件搶案沒有印象等語。
        而被害人戊○○於警訊（參九十年偵字第一六七號第二十、二十一頁）、本
        院當場指認均無法指證被告確為搶匪之情（參本院卷九十年四月十三日訊問
        筆錄），是依上開被害人指述部分，尚無足以之作為論科憑據，此外，亦無
        其他扣案證物足認被告確有搶奪被害人財物，且經本院調閱警訊錄音帶未果
        ，是認被告上開所辯，應非虛妄。再者，縱認被告於警訊中自白屬實，既無
        其他補強證據足供佐認，亦不得單憑被告自白為論罪依據。
  （四）綜上所述，依上開事證，尚無足認定被告有移送併案所指搶奪犯行，並查無
        其他積極證據為本院論科佐證，是以公訴人移送併案犯行與本院前開論科犯
        行間，自無連續犯之裁判上一罪關係，不得併予審理，自應退請公訴人另行
        偵處，附此敘明。
據上論斷，應依刑事訴訟法第二百九十九條第一項前段，刑法第五十六條、第三百二
十五條第一項、第三百二十一條第一項第三款、第五十五條、第九十條、第三十八條
第一項第二款，判決如主文。
本案經檢察官吳金棟到庭執行職務。
中      華      民國    九十      年      六      月    二十八    日
                                    臺灣新竹地方法院刑事第一庭
                                        法  官    黃  美  文
右正本證明與原本無異。
如不服本判決，應於判決送達後十日內向本院提出上訴狀( 應附繕本 )，上訴於
臺灣高等法院。
                                        書記官    饒  興  蘭
中      華      民      國    九十      年      六      月    二十八    日
附錄法條：
刑法第三百二十五條第一項：
意圖為自己或第三人不法之所有，而搶奪他人之動產者，處六月以上五年以下有期徒
刑。
附表壹：
┌──┬────┬─────┬───────────┬───┬────┐
│編號│時    間│地      點│  方 法 及 所 得 財 物│被害人│所犯法條│
│    │        │          │                      │      │及備註  │
├──┼────┼─────┼───────────┼───┼────┤
│    │八十九年│新竹市中山│騎乘未懸掛車牌、ＦＦ九│丙○○│刑法第三│
│    │三月二十│路七十二號│─○三○號車身之重型機│      │百二十五│
│  一│日下午二│前        │車（楊永福所有），頭戴│      │條第一項│
│    │時三十分│          │全罩式安全帽，搶奪被害│      │之搶奪罪│
│    │許      │          │人置於機車腳踏板上黑色│      │（起訴）│
│    │        │          │背包一個（內含現金新臺│      │        │
│    │        │          │幣《下同》一萬一千元、│      │        │
│    │        │          │易利信行動電話一具《業│      │        │
│    │        │          │經領回》、印章一枚、存│      │        │
│    │        │          │摺六本）得手後，現金部│      │        │
│    │        │          │分供己花用，其餘則丟棄│      │        │
│    │        │          │。                    │      │        │
├──┼────┼─────┼───────────┼───┼────┤
│    │八十九年│新竹市光華│騎乘懸掛ＭＭＸ─七六七│庚○○│刑法第三│
│    │七月五日│街九十五巷│號車牌、ＦＦ九─○三○│      │百二十五│
│  二│上午十時│巷口      │車身之機車一部，頭戴全│      │條第一項│
│  │三十分許│          │罩式安全帽，搶奪路上行│      │之搶奪罪│
│    │        │          │走被害人置於左手上皮包│      │（起訴）│
│    │        │          │一個（內含現金三千元、│      │        │
│    │        │          │存摺等物），得手後，現│      │        │
│    │        │          │金部分供己花用，其餘則│      │        │
│    │        │          │丟棄。                │      │        │
├──┼────┼─────┼───────────┼───┼────┤
│    │八十九年│新竹市博愛│騎乘懸掛ＭＭＸ─七六七│癸○○│刑法第三│
│    │七月二十│街八十一號│號車牌、ＦＦ九─○三○│      │百二十五│
│  三│日晚間八│前        │車身之機車一部，頭戴全│      │條第一項│
│    │時十八分│          │罩式安全帽，搶奪被害人│      │之搶奪罪│
│    │許      │          │置於機車菜籃內藍色皮包│      │（併辦案│
│    │        │          │一個（內含小錢包二個、│      │號：九十│
│    │        │          │現金一萬五千元、身分證│      │年度偵字│
│    │        │          │一張、信用卡一張、金融│      │第四八○│
│    │        │          │卡三張、駕照二張、健保│      │號）    │
│    │        │          │卡一張、印鑑一枚等物）│      │        │
│    │        │          │，得手後，現金部分供己│      │        │
│    │        │          │花用，其餘則丟棄。    │      │        │
├──┼────┼─────┼───────────┼───┼────┤
│    │八十九年│新竹市大同│騎乘懸掛ＭＭＸ─七六七│子○  │刑法第三│
│    │七月二十│路世界街交│號車牌、ＦＦ九─○三○│      │百二十五│
│  四│九日上午│岔口      │車身之機車一部，頭戴全│      │條第一項│
│    │十一時五│          │罩式安全帽，搶奪被害人│      │之搶奪罪│
│    │十分許  │          │置於機車腳踏板上皮包一│      │（起訴）│
│    │        │          │個（內含現金八千元、支│      │        │
│    │        │          │票一張、健保卡一張、鑰│      │        │
│    │        │          │匙五串等物），得手後，│      │        │
│    │        │          │現金部分供己花用，其餘│      │        │
│    │        │          │則丟棄。              │      │        │
├──┼────┼─────┼───────────┼───┼────┤
│    │八十九年│新竹市經國│騎乘懸掛ＭＭＸ─七六七│丁○○│同右    │
│    │八月五日│路與城北街│號車牌、ＦＦ九─○三○│      │        │
│  五│中午十二│交岔口    │車身之機車一部，頭戴全│      │        │
│    │時三十分│          │罩式安全帽，搶奪被害人│      │        │
│    │許      │          │置於機車腳踏板上皮包一│      │        │
│    │        │          │個（內含現金三萬元、身│      │        │
│    │        │          │分證一張、信用卡二張、│      │        │
│    │        │          │駕照、行照、諾基亞行動│      │        │
│    │        │          │電話一具、支票二十張等│      │        │
│    │        │          │物），得手後，現金部分│      │        │
│    │        │          │供己花用，其餘則丟棄。│      │        │
├──┼────┼─────┼───────────┼───┼────┤
│    │八十九年│新竹市光復│騎乘懸掛ＭＭＸ─七六七│丑○○│同右    │
│    │八月十八│路與公園路│號車牌、ＦＦ九─○三○│      │        │
│  六│日下午二│交岔口    │車身之機車一部，頭戴全│      │        │
│    │時五十分│          │罩式安全帽，搶奪被害人│      │        │
│    │許      │          │所有皮包一個（內含現金│      │        │
│    │        │          │八百五十元、駕照二張、│      │        │
│    │        │          │身分證一張、信用卡一張│      │        │
│    │        │          │、摩托羅拉行動電話一具│      │        │
│    │        │          │、提款卡一張等物），得│      │        │
│    │        │          │手後，現金部分供己花用│      │        │
│    │        │          │，其餘均經被害人領回。│      │        │
├──┼────┼─────┼───────────┼───┼────┤
│    │八十九年│ 新竹市延 │騎乘懸掛ＭＭＸ─七六七│申○○│同右    │
│    │八月十八│平路一段「│號車牌、ＦＦ九─○三○│      │        │
│  七│日下午四│日寅超商」│車身之機車一部，頭戴全│      │        │
│    │時三十分│前        │罩式安全帽，搶奪被害人│      │        │
│    │許      │          │所有皮包一個（內含現金│      │        │
│    │        │          │六百元、駕照一張、身分│      │        │
│    │        │          │證一張、金融卡一張、摩│      │        │
│    │        │          │托羅拉行動電話一具、提│      │        │
│    │        │          │款卡一張等物），得手後│      │        │
│    │        │          │，現金部分花用二百元，│      │        │
│    │        │          │其餘均經被害人領回。  │      │        │
├──┼────┼─────┼───────────┼───┼────┤
│    │八十九年│新竹縣竹北│騎乘未懸掛車牌、ＦＦ九│亥○○│刑法第三│
│    │十一月三│市溪洲里水│─○三○號車身之重型機│      │百二十五│
│  八│十日晚間│利橋北端  │車，頭戴全罩式安全帽，│      │條第一項│
│    │十時二十│          │搶奪被害人置於機車腳踏│      │之搶奪罪│
│    │分許    │          │板上咖啡色皮包一個（內│      │（併辦案│
│    │        │          │含現金一萬一千元、身分│      │號：九十│
│    │        │          │證一張、駕照二張、金融│      │年度偵字│
│    │        │          │卡三張、信用卡一張、摩│      │第一六七│
│    │        │          │托羅拉ＣＤ九二八行動電│      │號）    │
│    │        │          │話一具、遠東百貨公司提│      │        │
│    │        │          │貨券三千三百元、支票一│      │        │
│    │        │          │張、印章四枚）得手後，│      │        │
│    │        │          │現金部分供己花用，其餘│      │        │
│    │        │          │則丟棄。              │      │        │
├──┼────┼─────┼───────────┼───┼────┤
│    │八十九年│新竹市北大│騎乘未懸掛車牌、ＦＦ九│黃○○│同右    │
││十一月六│路與錦華街│─○三○號車身之重型機│      │        │
│  九│日晚間七│交岔口    │車，頭戴全罩式安全帽，│      │        │
│    │時十分許│          │搶奪被害人置於機車腳踏│      │        │
│    │        │          │板上皮包一個（內含現金│      │        │
│    │        │          │八千元、行動電話一具、│      │        │
│    │        │          │紫水晶戒指五個等物），│      │        │
│    │        │          │得手後，現金部分供己花│      │        │
│    │        │          │用，其餘則丟棄。      │      │        │
├──┼────┼─────┼───────────┼───┼────┤
│    │八十九年│新竹市忠孝│騎乘ＦＦ九─○三○號重│午○○│刑法第三│
│    │十二月二│街與東勢街│重型機車，頭戴全罩式安│      │百二十五│
│    │日八時四│交岔口    │全帽，趁被害人因紅燈停│      │條第一項│
│  十│十五分許│          │車而不備之際，搶奪被害│      │之搶奪罪│
│    │        │          │人置於機車腳踏板上皮包│      │（併辦案│
│    │        │          │一個（內含現金一萬元、│      │號：九十│
│    │        │          │身分證、駕照等物），得│      │年度偵字│
│    │        │          │手後，闖紅燈離去，被害│      │第四八○│
│    │        │          │人追至新竹市監理站而不│      │號）    │
│    │        │          │見蹤影。              │      │        │
├──┼────┼─────┼───────────┼───┼────┤
│    │八十九年│新竹市武陵│騎乘未懸掛車牌、ＦＦ九│朱潘麗│刑法第三│
│    │十二月六│路一九五巷│─○三○號車身之重型機│雪    │百二十五│
│    │日晚間九│十五號前  │車，頭戴全罩式安全帽，│      │條第一項│
│十一│時四十分│          │搶奪被害人所有土黃色皮│      │之搶奪罪│
│    │許      │          │包一個（內含現金四千一│      │（併辦案│
│    │        │          │百五十元、身分證一張、│      │號：九十│
│    │        │          │駕照、行照、印鑑章一枚│      │年度偵字│
│    │        │          │等物），得手後，現金部│    │第一六七│
│    │        │          │分供己花用，其餘則丟棄│      │號）    │
│    │        │          │。                    │      │        │
├──┼────┼─────┼───────────┼───┼────┤
│    │八十九年│新竹市竹光│騎乘未懸掛車牌、ＦＦ九│巳○○│同右    │
│    │十二月十│路一二四巷│─○三○號車身之重型機│      │        │
│    │二日晚間│內        │車，頭戴全罩式安全帽，│      │        │
│十二│八時二十│          │搶奪被害人置於機車腳踏│      │        │
│    │五分許  │          │板上皮包一個（內含現金│      │        │
│    │        │          │二萬元、身分證一張、金│      │        │
│    │        │          │融卡二張、駕照、印鑑章│      │        │
│    │        │          │一枚、健保卡、新竹企銀│      │        │
│    │        │          │基金申請單、已中獎之統│      │        │
│    │        │          │一發票等物），得手後，│      │        │
│    │        │          │現金部分供己花用，其餘│      │        │
│    │        │          │則丟棄。              │      │        │
├──┼────┼─────┼───────────┼───┼────┤
│    │八十九年│新竹市民富│騎乘未懸掛車牌、ＦＦ九│壬○○│同右    │
│    │十二月十│街與愛文街│─○三○號車身之重型機│      │        │
│    │四日下午│交岔口    │車，頭戴全罩式安全帽，│      │        │
│    │四時四十│          │搶奪被害人所有皮夾一個│      │        │
│十三│分許    │          │（內含現金七千元、信用│      │        │
│    │        │          │卡二張、金融卡一張等物│      │        │
│    │        │          │），得手後，現金部分供│      │        │
│    │        │          │己花用，其餘則丟棄。  │      │        │
├──┼────┼─────┼───────────┼───┼────┤
│    │八十九年│新竹市三民│騎乘ＦＦ九─○三○號重│宙○○│刑法第三│
│    │十二月二│路與民主路│重型機車，頭戴全罩式安│      │百二十五│
│    │十一日下│交岔口    │全帽，搶奪被害人置於機│      │條第一項│
│十四│午二時四│          │車腳踏板上黑色手提袋一│      │之搶奪罪│
│    │十分許  │          │個（內含現金二千元、駕│      │（併辦案│
│    │        │          │照、信用卡、太平洋百貨│      │號：九十│
│    │        │          │公司禮券二千元、易利信│      │年度偵字│
│    │        │          │三八八行動電話一具等物│      │第四八○│
│    │        │          │），得手後，右轉民主路│      │號）    │
│    │        │          │離去。                │      │        │
├──┼────┼─────┼───────────┼───┼────┤
│    │八十九年│新竹市竹光│騎乘未懸掛車牌、ＦＦ九│Ａ○○│刑法第三│
│    │十二月二│路三五一號│─○三○號車身之重型機│      │百二十五│
│    │十二日下│前        │車，頭戴全罩式安全帽，│      │條第一項│
│十五│午七時許│          │搶奪被害人置於機車腳踏│      │之搶奪罪│
│    │        │          │板上黑色皮包一個（內含│      │（併辦案│
│    │        │        │現金一千五百元、行動電│      │號：九十│
│    │        │          │話一具等物），得手後，│      │年度偵字│
│    │        │          │，現金部分供己花用，其│      │第一六七│
│    │        │          │餘則丟棄。            │      │號）    │
├──┼────┼─────┼───────────┼───┼────┤
│    │八十九年│新竹市四維│騎乘未懸掛車牌、ＦＦ九│己○○│同右    │
│    │十二月二│路與西門街│─○三○號車身之重型機│      │        │
│    │十六日下│交岔口    │車，頭戴全罩式安全帽，│      │        │
│十六│午七時五│          │搶奪被害人置於機車腳踏│      │        │
│    │十分許  │          │板上黑色紅邊皮包一個（│      │        │
│    │        │          │內含現金一萬四千一百三│      │        │
│    │        │          │十九元、ＳＯＮＹ牌隨身│      │        │
│    │        │          │聽一台《均經領回》），│      │        │
│    │        │          │得手後，騎車逃離現場，│      │        │
│    │        │          │嗣於八十九年十二月二十│      │        │
│    │        │          │六日晚間九時許，在新竹│      │        │
│    │        │          │市○○路二七七巷九弄口│      │        │
│    │        │          │，為警查獲，並扣得被害│      │        │
│    │        │          │人所有之現金一萬四千一│      │        │
│    │        │          │百三十九元、ＳＯＮＹ牌│      │        │
│    │        │          │隨身聽一台。          │      │        │
└──┴────┴─────┴───────────┴───┴────┘
附表貳：
┌──┬────┬─────┬───────────┬───┬────┐
│編號│時    間│地      點│  方 法 及 所 得 財 物│被害人│所犯法條│
│    │        │          │                      │      │及備註  │
├──┼────┼─────┼───────────┼───┼────┤
│    │八十九年│新竹市東大│以自備扳手一支（長約十│卯○○│刑法第三│
│    │七月中旬│路三段三八│二公分，已丟棄）竊取被│  │百二十一│
│  一│某日上午│三號「皇凱│害人所有之車號ＭＭＸ─│      │條第一項│
│    │八時許  │大樓」地下│七六七號車牌《業經領回│      │第三款之│
│    │        │停車場內  │》，得手後，懸掛在附表│      │攜帶兇器│
│    │        │          │壹所示ＦＦ九─○三○號│      │竊盜罪（│
│    │        │          │車身上，供搶奪時使用。│      │起訴書誤│
│    │        │          │                      │      │載為刑法│
│    │        │          │                      │      │第三百二│
│    │        │          │                      │      │十條第一│
│    │        │          │                      │      │項之竊盜│
│    │        │          │                      │      │罪，應予│
│    │        │          │                      │      │更正）  │
└──┴────┴─────┴───────────┴───┴────┘


司法院資訊處製作；財團法人民間司法改革基金會備份。
